宣示判決筆錄
原      告  蘇桂玉  

訴訟代理人  蘇靜雅  

被      告  籃智威  



上列當事人間111年度中簡字第1850號請求損害賠償事件，於中
華民國111年8月5日上午9時25分整在臺灣臺中地方法院臺中簡易
庭宣示判決，出席職員如下：
    法      官  林筱涵
    書  記  官  洪加芳
朗讀案由。
法官朗讀主文宣示判決如下：
    主      文
被告應給付原告新臺幣壹拾貳萬貳仟玖佰陸拾元，及自民國一一
一年六月三十日起至清償日止，按週年利率百分之五計算之利息
。
訴訟費用（減縮部分除外）新臺幣壹仟參佰參拾元由被告負擔。
本判決得假執行。
    事實及理由之要領
一、原告主張：被告於民國109年4月5日至10日間某日，見社群
    網站「臉書」之徵才廣告「時間不限、時數不多、日領1千
    多」之廣告內容，依廣告上所刊登之聯絡方式，與真實姓名
    年籍均不詳、綽號「藏鏡人」之成年人聯絡，因而知悉工作
    內容係依指示前往各地之便利超商領取包裹，內容極為單純
    ，卻能領取每日新臺幣（下同）1000元至1200元不等之高額
    報酬，且領取包裹後，隨即依「藏鏡人」之指示，轉交「藏
    鏡人」指定之不詳成年男子，極可能係作為掩護詐欺集團遂
    行詐欺取財犯行所用，故依一般社會生活之通常經驗，其已
    預見「藏鏡人」等人恐係詐欺集團成員，倘依「藏鏡人」指
    示領取及轉交包裹（俗稱收簿手），恐成為犯罪之一環而遂
    行詐欺取財犯行，使他人因此受騙致發生財產受損之結果，
    並得以隱匿該詐欺犯罪所得之去向，同時其亦可能因此即參
    與含其在內所組成3人以上、以實施詐術為手段、具持續性
    或牟利性之有結構性詐欺集團組織（以下稱詐欺集團），詎
    其竟為求賺取上開報酬，仍基於縱使參與犯罪組織亦不違背
    其本意之不確定故意，且基於縱使發生他人因受騙致財產受
    損、隱匿詐欺犯罪所得去向之結果，亦不違背其本意之詐欺
    取財及洗錢之不確定故意，旋即加入「藏鏡人」所屬詐欺集
    團，與「藏鏡人」及其所屬詐欺集團成年成員，共同意圖為
    自己不法之所有，基於三人以上共同詐欺取財及洗錢之犯意
    聯絡，並依「藏鏡人」之指示，於附表甲所示時間、地點，
    依「藏鏡人」之指示，領取有幫助詐欺、幫助洗錢犯意之張
    世曦（張福山寄送予本案詐欺集團）所申辦之如附表甲所示
    金融機構帳戶存摺、金融卡（含密碼）等物包裹後，隨即依
    「藏鏡人」之指示，將該包裹轉交「藏鏡人」指派之不詳詐
    欺集團成員。嗣「藏鏡人」所屬之本案詐欺集團成員取走上
    開包裹後，將如附表甲所示之「帳戶資料」作為人頭帳戶使
    用，別以附表乙所示之時間及方式，對原告施用詐術，致原
    告陷於錯誤，依指示於附表乙所示之「匯款時間、金額」，
    匯款至附表甲之人頭帳戶，旋由本案詐欺集團不詳成員於附
    表乙所示「提領時地、金額」提領，以此方法製造金流之斷
    點，致無從追查上述犯罪所得之去向，而隱匿該犯罪所得。
    又被告前開詐欺行為，業經臺灣高等法院臺中分院以110年
    度金上訴字第1853號刑事判決判處有期徒刑有罪在案，被告
    自應對原告負侵權行為損害賠償責任。為此，爰依侵權行為
    之法律關係提起本件訴訟，並聲明：被告應給付原告122,96
    0元，及自訴狀繕本送達翌日起至清償日止，按週年利率百
    分之5計算之利息。
二、上開原告主張之事實，業據原告提出臺灣高等法院臺中分院
    以110年度金上訴字第1853號刑事判決為證，並經本院依職
    權調取該刑事卷宗核閱屬實。被告已於相當時期受合法之通
    知，而於言詞辯論期日不到場，亦未提出準備書狀爭執，依
    民事訴訟法第436條第2項適用第280條第3項準用第1項規定
    ，視同自認，堪信原告所陳上情為真正，本院即採為判決之
    基礎。
三、按因故意或過失，不法侵害他人之權利者，負損害賠償責任
    。故意以背於善良風俗之方法加損害於他人者亦同；數人共
    同不法侵害他人之權利者，連帶負損害賠償責任；不能知其
    中孰為加害人者，亦同。造意人及幫助人，視為共同行為人
    ，民法第184條第1項、第185條分別定有明文。又數人共同
    為侵權行為加損害於他人，各有賠償其損害全部之責任（最
    高法院19年上字第1202號民事裁判意旨可資參照）。經查，
    被告與詐騙集團成員以上開方式向原告詐取財物，致原告受
    有122,960元之損害，已如前述，揆諸前開規定，被告與該
    詐騙集團成員應構成共同侵權行為，自應就原告所受損害負
    連帶賠償責任無疑。
四、從而，原告本於侵權行為之法律關係，請求被告給付原告12
    2,960元，及自起訴狀繕本送達翌日即111年6月30日起（見
    本院卷第75頁送達證書）至清償日止，按週年利率百分之5
    計算之遲延利息，為有理由，應予准許。
五、訴訟費用負擔及假執行宣告之依據：民事訴訟法第78條、第
    389條第1項第3款。
　　
如不服本判決，應於送達後20日內，向本院提出上訴狀並表明上
訴理由，如於本判決宣示後送達前提起上訴者，應於判決送達後
20日內補提上訴理由書（須附繕本）。
中　　華　　民　　國　　111 　年　　8 　　月　　5 　　日
                  臺灣臺中地方法院臺中簡易庭
                                  法  官  林筱涵
                                  書記官  洪加芳
以上正本證明與原本無異。
中　　華　　民　　國　　111 　年　　8 　　月　　5 　　日
                                  書記官  洪加芳 　
附表甲：
被告收取 包裹時間 收取地點 交付帳戶時間地點 取得帳戶之過程 人頭帳戶被害人及交付物品 109年4月12日18時23分 臺中市○區○○路00○00號全家便利超商狀元店門市 109年4月9日20時55分許在臺北市○○區○○街000巷0號之全家便利超商新成鑫店門市 詐騙集團之不詳成員於109年4月9日某時許，向張世曦稱是其友人張福山，因急需用錢而要求張世曦交付存摺帳戶予「萬億穎」之民間借款公司供匯入借款，張世曦因而交付帳戶。 張世曦之中華郵政公司南港同德郵局帳號000-00000000000000號帳戶存簿（金融卡另行依指示放置在南港火車站置物櫃） 
附表乙：
詐騙手法 匯款時間 、金額 提領時地 、金額 詐騙集團之不詳成員於109年4月16日18時15分許，去電被害人佯稱是金石堂客服人員及渣打銀行信用卡客服人員，因網路購物作業錯誤將重複扣款，要求被害人至ATM操作解除扣款，致被害人陷於錯誤，而於列時間方式匯款至張世曦之南港同德郵局帳號000-00000000000000號帳戶（即附表甲之帳戶）。 ①109年4月16日21時22分   49,987元 ②109年4月16日21時24分   49,987元 ③109年4月16日21時28分 　998元 ④109年4月16日21時35分 　21,988元 不詳之詐欺集團成員於109年4月16日21時43分至50分分別提領： 2萬0005元（共7筆） 1萬0005元 （含被害人林柔妤匯入之款項）